臺灣高等法院臺中分院刑事判決　　　　　　　　　　九十四年度上訴字第六二三號
　　上　訴　人
　　即　被　告　乙○○
右上訴人因違反毒品危害防制條例案件，不服臺灣臺中地方法院九十三年度訴字第二
一二二號中華民國九十四年二月十六日第一審判決（起訴案號：臺灣臺中地方法院檢
察署九十三年度毒偵字第二三五０號；併辦案號：臺灣彰化地方法院檢察署九十三年
度毒偵字第二五七七、二六三四號），提起上訴，本院判決如左：
    主      文
上訴駁回。
    事實及理由
一、本案經本院審理結果，認第一審判決認事用法及量刑均無不當，應予維持，並引
    用第一審判決書記載之事實、證據及理由（如附件）。
二、上訴人即被告乙○○在本院未提出其他有利之證據及辯解，其上訴意旨徒以原判
    決量刑過重，求為量處較輕之刑，因而指摘原判決不當，並無理由，應予駁回。
三、據上論斷，應依刑事訴訟法第三百七十三條、第三百六十八條，判決如主文。
本案經檢察官甲○○到庭執行職務。
中      華      民      國      九十四  年      四      月      二十八  日
                                臺灣高等法院臺中分院刑事第九庭
                                      審判長法  官  陳  筱  珮
                                            法　官　趙　春　碧
                                            法  官  張  國  忠
右正本證明與原本無異。
施用一級毒品部分得上訴、施用二級毒品部分不得上訴。
如不服本判決應於收受送達後十日內向本院提出上訴書狀，其未敘述上訴之理由者並
得於提起上訴後十日內向本院補提理由書（均須按他造當事人之人數附繕本）。
                                            書記官　林　玉　惠
中      華      民      國      九十四  年      四      月      二十九  日
                                                                        Ａ
附件：
臺灣臺中地方法院刑事判決                        九十三年度訴字第二一二二號
    公  訴  人  臺灣臺中地方法院檢察署檢察官
    被      告  乙○○  女  二十四歲（民國○○○年○月○○○日生）
                住臺中縣清水鎮○○路一三四號
                        居臺中縣大甲鎮○○路七十之一二號
                        身分證統一編號：Ｚ000000000號
右列被告因違反毒品危害防制條例案件，經檢察官提起公訴（九十三年度毒偵字第二
三五０號）及臺灣彰化地方法院檢察署檢察官移送併案審理（九十三年度毒偵字第二
五七七、二六三四號），嗣經本院合議庭裁定由受命法官獨任行簡式審判程序，本院
判決如左：
    主  文
乙○○連續施用第一級毒品，處有期徒刑拾月，扣案之第一級毒品海洛因小包（合
計淨重零點玖壹公克，空包裝重壹點陸公克）沒收銷燬之；又連續施用第二級毒品
，處有期徒刑伍月，扣案之第二級毒品安非他命壹小包（毛重零點柒公克）沒收銷燬
之，扣案之玻璃試管壹支沒收。應執行有期徒刑壹年壹月，扣案之第一級毒品海洛因
小包（合計淨重零點玖壹公克，空包裝重壹點陸公克）、第二級毒品安非他命壹
小包（毛重零點柒公克），均沒收銷燬之；扣案之玻璃試管壹支沒收。
    事  實
一、乙○○曾於民國九十二年間因施用毒品，送觀察、勒戒後，認無繼續施用毒品之
    傾向，於九十二年八月六日執行完畢釋放，並經臺灣臺中地方法院檢察署檢察官
    於九十二年八月八日，以九十二年度毒偵字第二一九八號為不起訴處分確定。詎
    仍未能戒絕毒癮，復基於施用第一級毒品海洛因之概括犯意，自九十三年五月間
    某日某時許起，至九十三年七月二十四日或其前三日內某時許止，連續在臺中縣
    沙鹿鎮○○路四三號三樓三０九室、彰化縣彰化市櫻花戀旅館等地，以將第一級
    毒品海洛因羼入香煙內吸用之方式，多次施用第一級毒品海洛因。另基於施用第
    二級毒品安非他命之概括犯意，自九十二年八月六日觀察、勒戒執行完畢釋放後
    之某日某時許，至九十三年七月二十二日某時許止，連續在上開二址等處，以將
    第二級毒品安非他命置於玻璃試管內用火燒烤，再吸用所產生之煙氣之方式，多
    次施用第二級毒品安非他命。嗣為警於九十三年七月五日十四時許，在臺中縣沙
    鹿鎮○○路四三號三樓三０九室查獲，並扣得第一級毒品海洛因三小包（合計淨
    重０．九一公克，空包裝重一．三六公克）、第二級毒品安非他命一小包（毛重
    ０‧七公克）及其所有供施用安非他命用之玻璃試管一支。復於九十三年七月二
    十四日十一時五十分許，為警在彰化縣彰化市○○路○段四二二巷二四之四號查
    獲，經採尿送驗，而得知上情。
二、案經臺中縣警察局清水分局報請臺灣臺中地方法院檢察署檢察官偵查起訴及臺中
    市警察局移送臺灣彰化地方法院檢察署檢察官移送併案審理。
    理  由
一、訊據被告乙○○對於右揭事實坦承不諱，其先後二次為警查獲後所採得之尿液，
    經分別送請中山醫學大學附設醫院藥物濫用檢測中心、詮昕科技股份有限公司檢
    驗結果，均呈甲基安非他命及嗎啡之陽性反應，有前開中心及公司所出具之檢驗
    報告、藥物濫用尿液檢驗報告附於偵查卷可憑，復有第一級毒品海洛因三小包、
    第二級毒品安非他命一小包及玻璃試管一支扣案足資佐證，而前開扣案白粉三小
    包，經送法務部調查局鑑定結果，均含第一級第六項毒品海洛因成分（合計淨重
    ０．九一公克，空包裝重一．三六公克），亦有該局鑑定通知書一份附於偵查卷
    可憑，足見其自白與事實相符。查被告曾於九十二年間因施用毒品，送觀察、勒
    戒後，認無繼續施用毒品之傾向，於九十二年八月六日執行完畢釋放，並經臺灣
    臺中地方法院檢察署檢察官於九十二年八月八日，以九十二年度毒偵字第二一九
    八號為不起訴處分確定，有臺灣高等法院被告全國前案紀錄表、臺灣臺中地方法
    院檢察署刑案資料查註紀錄表及前開不起訴處分書分別附於本院卷及偵查卷可憑
    。本件係被告於前開觀察、勒戒執行完畢釋放後，五年內再犯毒品危害防制條例
    第十條之罪，依同條例第二十三條第二項之規定，應依法追訴。事證明確，被告
    犯行堪以認定。
二、按海洛因係毒品危害防制條例第二條第二項第一款所列之第一級毒品、安非他命
    係同條項第二款所列之第二級毒品，均不得非法持有、施用。被告非法施用海洛
    因、安非他命，核其所為，係分別犯毒品危害防制條例第十條第一項、第二項之
    施用第一級毒品罪、施用第二級毒品罪。被告持有第一級毒品海洛因、第二級毒
    品安非他命後，進而施用，其持有第一、二級毒品之低度行為應各為施用之高度
    行為所吸收，不另論其持有第一、二級毒品罪。被告先後多次施用第一級毒品海
    洛因、第二級毒品安非他命犯行，時間緊接，犯罪構成要件相同，顯均係基於概
    括之犯意反覆為之，各為連續犯，均應依刑法第五十六條之規定以一罪論，並加
    重其刑。所犯前開二罪，犯意各別，犯罪構成要件互異，應予分論併罰。被告於
    九十三年七月六日起至九十三年七月二十四日或其前三日內某時許止施用海洛因
    ，以及其於九十三年七月五日以外之施用安非他命犯行，雖未據起訴，惟與其前
    開已起訴經論罪科刑之施用海洛因、安非他命部分，有連續犯之裁判上一罪關係
    ，為起訴效力所及，自應併予審理。爰審酌被告曾因施用毒品，經觀察、勒戒後
    ，仍無法戒絕毒癮，竟又再次施用第一、二級毒品海洛因、安非他命，無視於毒
    品對於自身健康之戕害及國家對於杜絕毒品犯罪之禁令，惟審酌施用毒品係自戕
    行為，並未因此而危害他人，所生損害不大，犯罪手段尚屬平和，被告施用海洛
    因、安非他命之期間及坦承犯行，態度良好等一切情狀，分別量處如主文所示之
    刑，並定其應執行之刑。扣案之第一級毒品海洛因三小包（合計淨重０．九一公
    克，空包裝重一．三六公克）、第二級毒品安非他命一小包（毛重０．七公克）
    ，分別係毒品危害防制條例第二條第二項第一、二款所定之第一、二級毒品，均
    為違禁物，不問屬於犯人與否，均應依同條例第十八條第一項前段之規定，沒收
    銷燬之。扣案之玻璃試管一支，係被告所有供其施用安非他命所用之物，業據被
    告於本院審理時供承在卷，應依刑法第三十八條第一項第二款之規定宣告沒收。
    至扣案之注射針筒一支，被告於偵查中及本院審理時均供稱非其所有，被告亦非
    以注射針筒注射之方式施用海洛因，非其所有供犯罪所用之物，無法諭知沒收，
    併予敘明。
據上論斷，應依刑事訴訟法第二百七十三條之一第一項、第二百九十九條第一項前段
，毒品危害防制條例第十條第一項、第二項、第十八條第一項前段，刑法第十一條、
第五十六條、第五十一條第五款、第三十八條第一項第二款，判決如主文。
本案經檢察官林文亮到庭執行職務。
中      華      民      國    九十四    年      二      月     十六     日
                              臺灣臺中地方法院刑事第十四庭
                                  法  官  黃  渙  文
